臺灣高等法院民事判決　　　　　　　　　　94年度訴字第12號
原　　　　告　　日商．新力電腦娛樂股份有限公司
法定代理　人　　久多良木健
訴訟代理　人　　陳和貴律師
　　　　　　　　徐嶸文律師
　　　　　　　　葉茂華律師
被　　　　告　　甲○○
兼訴訟代理人　　乙○○
被　　　　告　　丙○○
訴訟代理　人　　王靜雯
上列當事人間侵權行為損害賠償事件，經本院刑事庭裁定移送前
來，本院於94年6月22日言詞辯論終結，判決如下：
    主  文
被告應連帶給付原告新臺幣柒拾柒萬伍仟貳佰元，及被告甲○○
、乙○○自民國92年5月20日起，被告丙○○自民國92年5月22日
起均至清償日止按年息5%計算之利息。
被告應連帶負擔費用將本院92年度上更(一)第231號、92 年度上訴
字第514號刑事判決之主文，及本院92年度上訴字第514號刑事判
決之事實欄，以五號字體在中國時報全國版登載一日。
原告其餘之訴駁回。
訴訟費用由被告連帶負擔十分之三，餘由原告負擔。
本判決第一項於原告以新臺幣貳拾伍萬捌仟肆佰元供擔保後，得
假執行。
原告其餘假執行之聲請駁回。
    事  實  及  理  由
一、原告起訴主張：被告等人意圖不法所有，因販售侵害伊商標
    之盜版PLAYSTATION、PLAYSTATION2光碟，為警於90年5月 5
    日在台北市○○路2號7樓之7及台北市○○○路○段127巷 23
    號地下室倉庫查獲，共計扣得：PLAYSTATION仿品光碟6,585
    片、PLAYSTATION2仿品光碟1,760 片，其中包含侵害伊著作
    權之PLAYSTATION仿品光碟兩款共計9片，業經本院92年度上
    訴字第514 號刑事判決被告甲○○有罪確定，另被告丙○○
    、乙○○亦經本院92年度上更(一)字第231 號刑事判決有罪確
    定在案。被告上開侵權行為，造成伊之損失共計新台幣（下
    同）2,667,600元：1.PLAYSTATION仿品光碟6,585片、PLAY-
    STATION2仿品光碟1,760片， 均係透過電磁作用，於電視螢
    幕上分別顯示「PS設計圖」、「PLAYSTATION」 之原告商標
    圖樣，致侵害原告專用權，每片零售單價為80元，依商標法
    第66條第3款規定，得分別請求526,800元、140,800元（ 共
    計667,600元）。2.原告信譽損失：1,000,000元。3. PLAY-
    STATION遊戲光碟兩款共計9片，侵害原告著作權，依著作權
    法第88條第3項規定，請求100萬元之法定賠償金額。又被告
    侵害原告商標專用權、著作權等情事重大，為彌補原告所受
    損害，並諭知社會大眾被告侵害之事實，以回復原告之損失
    ，爰依商標法第68條、著作權法第89條規定，請求被告連帶
    負擔將最後事實民、刑事審判決書全文以五號字體刊登於中
    國時報全國版一日之費用。爰依商標法第61條第1項 前段、
    第68條，著作權法第88條第1項前段、第89條規定， 請求判
    命：(一)被告應連帶給付伊2,667,600元，及自起訴狀繕本 送
    達之翌日起至清償日止按年息百分之五計算之利息；(二)前項
    請求，願供擔保請准宣告假執行；(三)被告應連帶負擔費用將
    最後事實民、刑事審判決書全文，以五號字體刊登於中國時
    報全國版一日等情。
    被告一致承認原告主張之販賣盜版光碟之事實，惟以：渠等
    均僅係員工，不是老闆，原告請求之金額過多，實無法支付
    ，願每人賠償10萬元，共計30萬元等語抗辯，聲明請求駁回
    原告之訴。
二、兩造不爭執之事實：
    被告甲○○、乙○○、丙○○自89年5 月間起，受僱於臺北
    市○○區○○路二號七樓之七由訴外人王添益負責經營之「
    萬宏資訊廣場」擔任店員，由王添益陸續向綽號「阿和」之
    人以每片50元之價格買入仿冒之遊戲光碟片，其後再由被告
    以每片80元之價格販售予不特定人牟利；上開仿冒之遊戲光
    碟片透過電視遊戲器之執行，在電視畫面或遊戲器螢幕上會
    顯現出原告已取得商標專用權、現尚在專用期間之「ＰＳ設
    計圖」及「PlayStation」之商標； 又上開仿冒之遊戲光碟
    片中名為「幻世虛構精靈機導彈」、「骰子大戰2」之 電腦
    程式，係原告在我國管轄區域外發行後30日內在我國管轄區
    域內發行，依我國著作權法第4條第1款規定享有著作權。迨
    90年5月5日經法務部調查局台北市調查獲，分別在萬宏資訊
    廣場及門牌台北市○○○路○段127巷23號地下室倉庫扣得仿
    冒之遊戲光碟片10016片；又被告分別經本院刑事庭92年 度
    上更(一)第231號、92年度上訴字第514號刑事判決以被告擅自
    販賣盜版之遊戲光碟，違反92年7月9日修正公布前之著作權
    法第94條、91條第2項、商標法第62條第1款、第63條及刑法
    第216條、第220條、第210條等罪，並有裁判上一罪關係，
    被告與訴外人王添益間均為共同正犯，最終諭知渠等：共同
    以犯意圖銷售而擅自以重製之方法侵害他人之著作財產權之
    罪為常業，被告乙○○處有期徒刑1月6月，被告丙○○處有
    期徒刑1年8月，被告甲○○處有期徒刑1年4月，復經最高法
    院先後以94年度台上字第1585號、94年度台上字第2051號駁
    回上訴確定在案等事實，業據原告提出商標註冊證、光碟執
    行畫面、照片、著作權物首次發行之資料等件為證（本院附
    民卷第71至73、79至96頁），並經被告於上開刑案中陳述明
    確，且經本院依職權調卷查閱無訛，有各該刑事判決在卷可
    按（本院卷第5至13、22至27、41至49頁），應堪信為真實
    。
三、被告有上開故意違反商標法及著作權法之行為，則原告請求
    被告負連帶損害賠償責任，核與商標法第67條、著作權法第
    88條第1 項規定相符，洵屬有據。本件重要爭點在於：原告
    請求被告連帶給付2, 667,600元及法定利息，暨負擔費用將
    最後事實民、刑事審判決書全文刊登於中國時報全國版一日
    ，有無理由？
四、茲就原告請求之各項損害詳予審酌如下：
  (一)侵害商標權之損害667,600元部分：
    原告主張：被告販售之盜版PLAYSTATION遊戲光碟有6,585片
    、PLAYSTATION2遊戲光碟有1,760 片，透過電磁作用，於電
    視螢幕上顯示「ＰＳ設計圖」、「PlayStation 」之商標圖
    樣，侵害伊之二商標專用權，因每片零售單價80元，依商標
    法第66條第3款規定得分別請求526,800元、140,800 元等情
    。查被告對於盜版光碟係以每片80元之價格出售之情當庭並
    不爭執，堪信為真；惟經法務部調查局於90年5月5日在台北
    市○○路2號7樓萬宏資訊廣場及台北市○○○路○段127巷23
    號地下室倉庫查獲之盜版遊戲光碟片10,016片，經執行後電
    視畫面有「ＰＳ設計圖」商標之盜版光碟片有5,649片，有
    「PlayStation」商標之盜版光碟片有1,541片等情，業經本
    院92年度上更(一)第231號、92年度上訴字第514號刑事判決認
    定明確在案，原告並未另行舉證證明，自僅能認定被告違反
    原告商標專用權之盜版光碟片依序為5,649片及1,541片（共
    計7,190片），則依商標法第66條第1項第3款計算原告得請
    求之損害賠償為575,200元（80x7,190=575,200）；原告逾
    上開金額之請求，洵屬無據，不應准許。
  (二)信譽損失100萬元部分：
    原告雖主張：被告上開販售侵害伊商標專用權之盜版光碟片
    ，致之信譽因而減損，爰依商標法第66條第3 項規定請求賠
    償100 萬元云云，惟其就被告上開違反商標法之行為因而致
    伊之信譽確有受到減損一節，並未舉出任何證據證明，自難
    採信。則原告請求被告賠償信譽之減損100 萬元，為無理由
    ，應予駁回。
  (三)侵害著作權之損害100萬元部分：
    經查：被告販售之盜版光碟片中，侵害原告依我國著作權法
    第4條第1款規定享有名為「幻世虛構精靈機導彈」、「骰子
    大戰2」之著作權，依序經查扣之光碟數量為2片、7 片等事
    實，業經本院92年度上更(一)第231號、92年度上訴字第514號
    刑事判決認定明確在案。本院依著作權法第88條第3 項規定
    ，斟酌本件被告侵害原告上開著作權之盜版光碟片數量不多
    ，情節尚非嚴重，爰酌定被告侵害「幻世虛構精靈機導彈」
    著作權之賠償金額為5萬元，侵害「骰子大戰2」著作權之賠
    償金額為15萬元，即共計20萬元（50,000+150,000=200,000
    ）。原告逾上開准許金額之請求，則屬無據，不應准許。
  (四)將最後事實民、刑事審判決書全文刊登中國時報全國版一日
    部分：按遭受侵害著作權之被害人得請求由侵害人負擔費用
    將判決書內容全部或一部登載新聞紙、雜誌，為著作權法第
    89 條所明定。查本件被告販售盜版之遊戲光碟中，有上開
    侵害原告享有之「幻世虛構精靈機導彈」、「骰子大戰2」
    二著作權售予不特定顧客之情，已如上述，則原告請求以五
    號字體（報紙內容之一般字體大小）將判決書內容登載於報
    紙，以供澄清原告享有上開著作權之事實，核屬有據。惟本
    院審酌上開扣得之盜版光碟片數量不多，而中國時報具有全
    國普及性，僅刊登被告遭諭知有罪之最後事實審刑事判決即
    ：本院92年度上更(一)第231號、92年度上訴字第514號之主文
    及92年度上訴字第514號刑事判決之事實欄，在中國時報全
    國版登載一日，即足宣示原告享有上開二著作權之事實，核
    屬適當；原告逾上開准許範圍之請求，為無理由，應予駁回
    。
五、綜上所述，被告共同侵害原告之商標專用權及著作權，(一)原
    告依商標法第66條第1項第3 款、著作權法第88條第3項等規
    定，得請求被告連帶賠償之損害賠償為775,200元（575,200
    + 200,000=775,200)，及自本件起訴狀繕本送達被告甲○○
    及乙○○之翌日即92年5月20日起，被告丙○○之翌日即 92
    年5月22日起均至清償日止按週年利率5% 計算之利息；(二)原
    告並得請求被告連帶負擔費用，將本院92年度上更(一)第 231
    號、92年度上訴字第514號刑事判決之主文、及92 年度上訴
    字第514 號刑事判決之事實欄，在中國時報全國版登載一日
    。原告逾上開准許部分所為之其餘請求，為無理由，應予駁
    回。就原告上開(一)之勝訴部分，原告聲明願供擔保請准宣告
    假執行，核無不合，爰酌定相當金額准許之；至原告其餘敗
    訴部分，其假執行之聲請則失所依附，爰併予駁回。
六、據上論結：本件原告之訴為一部有理由，一部無理由，依民
    事訴訟法第79條、第85條第2項、第390條第2 項，判決如主
    文。
中　　華　　民　　國　　94　　年　　7　　月　　 6 　　日
                  民事第一庭    審判長法　官  張耀彩
　　　　　　　　　　　      　　　　　法　官  盧彥如
　　　　　　　　　　　      　　　　　法　官  林金吾
正本係照原本作成。
如不服本判決，應於收受送達後20日內向本院提出上訴書狀，其
未表明上訴理由者，應於提出上訴後20日內向本院補提理由書狀
（均須按他造當事人之人數附繕本）上訴時應提出委任律師或具
有律師資格之人之委任狀；委任有律師資格者，另應附具律師資
格證書及釋明委任人與受任人有民事訴訟法第466條之一第一項
但書或第二項（詳附註）所定關係之釋明文書影本。
中　　華　　民　　國　　94　　年　　7　　月　　 6 　　日
　　　　　　　　　　　　　　　　　　　書記官  張淑芳
附註：
民事訴訟法第四百六十六條之一（第一項、第二項）：
對於第二審判決上訴，上訴人應委任律師為訴訟代理人。但上訴
人或其他法定代理人具有律師資格者，不在此限。
上訴人之配偶、三親等內之血親、二親等內之姻親，或上訴人為
法人、中央或地方機關時，其所屬專任人員具有律師資格並經法
院認為適當者，亦得為第三審訴訟代理人。
